【裁判字號】    92,易,1323
【裁判日期】    921230
【裁判案由】    違反毒品危害防制條例
【裁判全文】
臺灣臺南地方法院刑事判決                        九十二年度易字第一三二三號
    公  訴  人  臺灣臺南地方法院檢察署檢察官
    被      告  乙○○
右列被告因違反毒品危害防制條例案件，經檢察官提起公訴（九十二年度毒偵字第一
九九四號），被告就犯罪事實為有罪之陳述，本院裁定進行簡式審判程序，判決如左
：
    主  文
乙○○連續施用第二級毒品，累犯，處有期徒刑捌月。
    事  實
一、乙○○曾因違反毒品危害防制條例案件，經臺灣高雄地方法院判處有期徒刑三月
    確定，甫於民國九十一年四月十一日執行完畢。其前因施用毒品案件，經觀察、
    勒戒後，認無繼續施用毒品之傾向，由臺灣高雄地方法院檢察署檢察官於八十八
    年三月十九日，以八十六年度偵字第二六七八六號不起訴處分確定。復因施用第
    二級毒品安非他命案件，經觀察、勒戒後，認有繼續施用毒品之傾向，先送強制
    戒治，並由臺灣高雄地方法院檢察署檢察官聲請簡易判決處刑，嗣於八十九年七
    月十九日，經臺灣高雄地方法院鳳山簡易庭以八十九年度鳳簡字第四二一號簡易
    判決判處有期徒刑三月確定，強制戒治部分，嗣於九十年六月十六日停止戒治交
    付保護管束期滿。再因施用第二級毒品於九十一年六月二十八日經臺灣高雄地方
    法院以九十一年度易字第一八三八號判處有期徒刑五月確定。嗣乙○○猶不知悔
    改，明知安非他命係毒品危害防制條例所明定之第二級毒品，不得持有及施用，
    竟另行基於施用第二級毒品安非他命之概括犯意，自九十二年十月五日起至同年
    十月十五日止，以玻璃球吸食器（未扣案）燒烤後，用嘴或鼻吸氣之方式，連續
    在高雄縣大寮鄉○○村○○路某不詳租屋處等處，施用第二級毒品安非他命多次
    ，嗣於九十二年十月十六日因案通緝經警逮捕歸案，並採其尿液送驗後呈甲基安
    非他命陽性反應而查獲。
二、案經內政部警政署保安警察隊第二總隊第四大隊第二中隊報告臺灣臺南地方法院
    檢察署檢察官偵查起訴。
    理  由
一、右揭犯罪事實，業據被告乙○○於本院審理時坦承不諱，且被告於九十二年十月
    十六日上午十一時五十五分許經警採尿（檢體編號１１號）送驗結果，呈安非他
    命陽性反應，有內政部警政署保安警察隊第二總隊第四大隊第二中隊偵辦毒品案
    件嫌犯尿液採證檢驗對照表及臺南縣衛生局九十二年十月二十七日尿液檢驗成績
    書各一紙存卷（詳警卷第七頁、第八頁）可稽。綜合上開事證互核相符，被告施
    用第二級毒品安非他命之行為至為明確。此外，被告前因施用毒品案件，經觀察
    、勒戒後，認無繼續施用毒品之傾向，由臺灣高雄地方法院檢察署檢察官於八十
    八年三月十九日，以八十六年度偵字第二六七八六號不起訴處分確定；復因施用
    第二級毒品安非他命案件，經觀察、勒戒後，認有繼續施用毒品之傾向，先送強
    制戒治，並由臺灣高雄地方法院檢察署檢察官聲請簡易判決處刑，嗣於八十九年
    七月十九日，經臺灣高雄地方法院鳳山簡易庭以八十九年度鳳簡字第四二一號簡
    易判決判處有期徒刑三月確定，強制戒治部分，嗣於九十年六月十六日停止戒治
    交付保護管束期滿；再因施用第二級毒品於九十一年六月二十八日經臺灣高雄地
    方法院以九十一年度易字第一八三八號判處有期徒刑五月確定等情，有臺灣高等
    法院被告全國前案紀錄表在卷可憑。綜上所查，被告自白核與事實相符，本件事
    證明確，被告犯行堪以認定。
二、查安非他命為第二級毒品，毒品危害防制條例第二條第二項第二款定有明文。故
    核被告乙○○所為，係犯毒品危害防制條例第十條第二項之施用第二級毒品罪。
    其施用前持有第二級毒品之低度行為，為施用第二級毒品之高度行為所吸收，不
    另論罪。其先後多次施用第二級毒品之犯行，時間緊接，犯罪構成要件相同，顯
    係基於概括犯意而為，為連續犯，應以一罪論，並應依法加重其刑。末查，被告
    曾因違反毒品危害防制條例案件，經臺灣高雄地方法院判處有期徒刑三月確定，
    甫於九十一年四月十一日執行完畢，有臺灣高等法院被告全國前案紀錄表在卷可
    證，其受有期徒刑之執行完畢，五年以內再犯本件有期徒刑以上之罪，為累犯，
    應依刑法第七十條之規定遞加重其刑。爰審酌被告有如事實欄所載之多次施用毒
    品前科，有前開臺灣高等法院被告全國前案紀錄表在卷可參，猶不知悔改，再犯
    本件施用第二級毒品罪，及其犯罪之動機、目的、手段、所生危害、施用毒品之
    期間、犯罪後坦承犯行態度良好及施用毒品自戕身心等一切情狀，量處如主文所
    示之刑，以資懲戒。至未扣案被告用以施用第二級毒品安非他命之玻璃球，已為
    被告丟棄乙情，業據其供陳在卷，是該玻璃球既無證據足資證明尚且存在，為免
    將來執行發生困難，爰不併予宣告沒收，附此敘明
據上論斷，應依刑事訴訟法第二百九十九條第一項前段、第二百七十三條之一第一項
，毒品危害防制條例第十條第二項，刑法第十一條前段、第五十六條、第四十七條，
判決如主文。
本案經檢察官甲○○到庭執行職務。
中      華      民      國      九十二      年    十二    月    三十    日
                臺灣臺南地方法院刑事第七庭
                                                法  官  陳金虎
右正本證明與原本無異。
如不服本判決，應於判決送達後十日內，向本院提出上訴狀。
                                                書記官  楊建新
中      華      民      國      九十三      年    一      月    二      日
附錄法條：
毒品危害防制條例第十條第二項：
施用第二級毒品者，處三年以下有期徒刑。


司法院資訊處製作；財團法人民間司法改革基金會備份。
